臺灣高等法院臺南分院民事裁定
110年度再抗字第1號
再審聲請人  林義榮  
再審相對人  黃清烈    
            方麗惠  
上列再審聲請人因與再審相對人間請求返還不當得利等事件，對
於中華民國110年1月6日本院109年度抗字第211號確定裁定，聲
請再審，本院裁定如下：
    主  文
再審之聲請駁回。
再審聲請訴訟費用由再審聲請人負擔。
    理  由
一、按裁定已經確定，而有民事訴訟法第496條第1項或第497條
    之情形者，得準用本編之規定，聲請再審，民事訴訟法第50
    7條定有明文。次按「提起再審之訴，應依民事訴訟法第501
    條第1項第4款表明再審理由，及關於再審理由並遵守不變期
    間之證據，此為必須具備之程式。所謂表明再審理由，必須
    指明確定判決有如何合於法定再審事由之具體情事始為相當
    ，倘僅泛言有何條款之再審事由，而無具體情事者，仍難謂
    已合法表明再審事由。既未合法表明再審事由，即為無再審
    之事由，性質上毋庸命其補正。」（最高法院61年度台再字
    第137號裁定參照）。至於當事人聲請再審，雖聲明係對某
    件裁定為再審，但審查其再審訴狀理由，實為指摘原確定裁
    判或前次之再審裁判如何違法，而對該聲明不服之再審裁定
    ，則毫未指明有如何法定再審理由，此種情形，可認為未合
    法表明再審理由，逕以其再審之聲請為不合法駁回之（最高
    法院69年度第3次民事庭會議決定㈠參照）。
二、經查，再審聲請人於原法院對再審相對人提起反訴，主張其
    房屋私有壁遭再審相對人之鐵皮屋頂強靠共同壁，私築防水
    罩封閉等情，請求判決再審相對人給付其因越地界線之不當
    得利新臺幣（下同）11萬元，並聲請測量臺南市○○段000地
    號及同段000地號之地界線，是其訴訟標的金額未逾150萬元
    ，應堪認定。經原法院於109年10月27日裁定駁回其反訴，
    再審聲請人不服，提起抗告，經本院於110年1月6日以109年
    度抗字第211號裁定駁回其抗告確定（下稱系爭確定裁定）
    。本件再審聲請人對於本院系爭確定裁定提起再抗告，依法
    應視為聲請再審，惟遍觀聲請人之書狀所載，並未於其書狀
    內表明本院系爭確定裁定究竟有如何合於法定再審事由之具
    體情事，所指摘之事由乃關於再審相對人之鐵皮屋頂如何強
    靠其房屋私有壁，侵害其所有權完整，致其受有損害300萬
    元以上云云。依前揭說明，顯難謂已合法表明再審事由。據
    此，再審聲請人既未合法表明再審事由，性質上毋庸命其補
    正，則其再審之聲請，即於法不合，應予駁回。
三、據上論結，本件再審之聲請為不合法，爰裁定如主文。
中　　華　　民　　國　　110 　年　　2 　　月　　24　　日
                  民事第四庭    審判長法　官  翁金緞

                                      法　官  黃義成

                                      法　官  藍雅清
上為正本係照原本作成。
不得抗告。
中　　華　　民　　國　　110 　年　　2 　　月　　24　　日

                                      書記官  陳筱婷